Minutes et répertoires du notaire Alfred CHATELAIN, 23 octobre 1874 - 4 mai 1898 (étude IV)
Archives nationales (France)
Minutes et répertoires du notaire Alfred CHATELAIN (étude IV)
23 octobre 1874 - 4 mai 1898
MC/ET/IV/1490 - MC/ET/IV/1765, MC/RE/IV/21 - MC/RE/IV/34
Etude IV; Chatelain, Alfred
31 mètres linéaires correspondant 293 articles (cauchard, 10 cm, 12,5 cm ou 15 cm)
Archives nationales (France)
Minutes et répertoires: la loi 2008-696 du 15 juillet 2008 relative aux archives a fixé à 75 ans à compter de la date de l'acte, ou à 25 ans à compter de la date du décès de l'intéressé si ce délai est plus bref, le délai de communication des minutes et répertoires des notaires; ce délai est porté à 100 ans à compter de la date de l'acte si le document se rapporte à un mineur (code du Patrimoine, articles L213-2, 4e d et 5e).
Autres documents de l'étude (dossiers de clients, comptabilité...): s'agissant d'archives privées, ces documents sont communicables selon les modalités fixées par le déposant ou le donateur.
Certains documents ne sont pas accessibles en raison de leur mauvais état de conservation.
Versement
chronologique
Accès aux instruments de recherche de tous les notaires de l’étude IV
Archives de l'étude IV
- Minutes d'Alfred CHATELAIN, 23 octobre 1874 - 4 mai 1898; MC/ET/IV/1490 - MC/ET/IV/1765
  - Minutes. 1874, 23 octobre - décembre, 23 octobre - décembre 1874; MC/ET/IV/1490
    Informations concernant le classement:
    Le niveau inférieur de description, quand il existe, correspond aux minutes d'actes. Toutes les minutes ne sont pas forcément décrites une à une. Les descriptions de ces minutes sont plus ou moins détaillées.
  - Minutes. 1875, janvier - février, janvier - février 1875; MC/ET/IV/1491
  - Minutes. 1875, mars, mars 1875; MC/ET/IV/1492
  - Minutes. 1875, avril - mai, avril - mai 1875; MC/ET/IV/1493
  - Minutes. 1875, juin, juin 1875; MC/ET/IV/1494
  - Minutes. 1875, juillet, juillet 1875; MC/ET/IV/1495
  - Minutes. 1875, août, août 1875; MC/ET/IV/1496
  - Minutes. 1875, septembre - octobre, septembre - octobre 1875; MC/ET/IV/1497
  - Minutes. 1875, novembre, novembre 1875; MC/ET/IV/1498
    - Inventaire après décès de Charles Eugène Scheffter, dressé dans son appartement situé 43 bis, rue de Saint-Pétersbourg et au Château-Rouge de Piscop (Val-d'Oise), où le défunt est mort, le 25 septembre 1875, à la requête de sa veuve, Laure Alexandrine Zoé Rustan de Vérac, demeurant 43 bis, rue de Saint-Pétersbourg, tutrice de leurs trois derniers fils, Georges Charles, Maurice Eugène et Pierre Frédéric Scheffter, et Berthe Marguerite Scheffter, demeurant tous avec leur mère, et Jean Athanase Henry Cranney, fabricant de sucre, époux de Jeanne Florine Scheffter, demeurant à Ercheu (Somme). (6 f.)., 2 novembre 1875; MC/ET/IV/1498
      Origine de l'information:
      De l'image fixe à l'image animée (1820-1910), documents du Minutier central des notaires de Paris relatifs à l'histoire des photographes et de la photographie, par Marc Durand, Paris, Archives nationales, 2015, notice n° 4458 (version dématérialisée de l'instrument de recherche, les notices biographiques et compléments de descriptions d'actes ne se trouvent que sur la version papier de l'ouvrage, voir contexte dans le Plan d’orientation général - Notaires de Paris, guides thématiques du Minutier).
      Date de création de la notice: 2010
      Scheffter, Charles Eugène; Rustan de Vérac, Laure Alexandrine Zoé; Scheffter, Georges Charles; Scheffter, Maurice Eugène; Scheffter, Pierre Frédéric; Scheffter, Berthe Marguerite; Cranney, Jean Athanase Henry; Scheffter, Jeanne Florine; Saint-Pétersbourg (rue de); Ercheu (Somme); Piscop (Val-d'Oise); inventaire après décès
  - Minutes. 1875, décembre, décembre 1875; MC/ET/IV/1499
  - Minutes. 1876, janvier, janvier 1876; MC/ET/IV/1500
  - Minutes. 1876, février, février 1876; MC/ET/IV/1501
  - Minutes. 1876, mars, mars 1876; MC/ET/IV/1502
  - Minutes. 1876, avril, avril 1876; MC/ET/IV/1503
  - Minutes. 1876, mai, mai 1876; MC/ET/IV/1504
    - Bail par François Jouffroy, propriétaire, demeurant 40, boulevard de Bonne-Nouvelle, à Eugène Bernier, photographe, et son épouse, Marguerite Digoy, demeurant 40, boulevard de Bonne-Nouvelle, d'un appartement au troisème étage, d'une terrasse et caves d'une maison située, même adresse. Loyer annuel de 3 500 francs les trois premières années et 4 000 francs pour le surplus du bail, payable par trimestre. Extrait: [...] que M. Bernier aura le droit de faire apposer à la porte d'entrée [...] deux enseignes contenant des photographies. [...]aura également la faculté de faire apposer deux autres enseignes sur la porte de la maison n°42. [...]. Qu'il pourra également faire placer sur le balcon du cinquième étage [...] des lettres détachées indiquant la profession de M. Bernier. À signaler: le texte [10, rue de Port-Mahon] est barré dans l'acte]., 2 mai 1876; MC/ET/IV/1504
      De l'image fixe à l'image animée (1820-1910), documents du Minutier central des notaires de Paris relatifs à l'histoire des photographes et de la photographie, par Marc Durand, Paris, Archives nationales, 2015, notice n° 421 (version dématérialisée de l'instrument de recherche, les notices biographiques et compléments de descriptions d'actes ne se trouvent que sur la version papier de l'ouvrage, voir contexte dans le Plan d’orientation général - Notaires de Paris, guides thématiques du Minutier).
      Jouffroy, François; Bernier, Eugène; Digoy, Marguerite; Bonne-Nouvelle (boulevard de); bail
  - Minutes. 1876, juin, juin 1876; MC/ET/IV/1505
  - Minutes. 1876, juillet, juillet 1876; MC/ET/IV/1506
  - Minutes. 1876, août - septembre, août - septembre 1876; MC/ET/IV/1507
  - Minutes. 1876, octobre, octobre 1876; MC/ET/IV/1508
  - Minutes. 1876, novembre, novembre 1876; MC/ET/IV/1509
  - Minutes. 1876, décembre, décembre 1876; MC/ET/IV/1510
  - Minutes. 1877, janvier - février, janvier - février 1877; MC/ET/IV/1511
  - Minutes. 1877, mars, mars 1877; MC/ET/IV/1512
  - Minutes. 1877, avril, avril 1877; MC/ET/IV/1513
  - Minutes. 1877, mai, mai 1877; MC/ET/IV/1514
  - Minutes. 1877, juin - juillet, juin - juillet 1877; MC/ET/IV/1515
  - Minutes. 1877, août - septembre, août - septembre 1877; MC/ET/IV/1516
  - Minutes. 1877, octobre, octobre 1877; MC/ET/IV/1517
  - Minutes. 1877, novembre, novembre 1877; MC/ET/IV/1518
    - Décharge, par Pierre Lamith Petit, photographe, demeurant 31, place Cadet à Philippe Auguste Jourde, ancien négociant, gérant du journal, Le Siècle, demeurant 50, rue Paradis-Poissonnière., 24 novembre 1877; MC/ET/IV/1518
      De l'image fixe à l'image animée (1820-1910), documents du Minutier central des notaires de Paris relatifs à l'histoire des photographes et de la photographie, par Marc Durand, Paris, Archives nationales, 2015, notice n° 4000 (version dématérialisée de l'instrument de recherche, les notices biographiques et compléments de descriptions d'actes ne se trouvent que sur la version papier de l'ouvrage, voir contexte dans le Plan d’orientation général - Notaires de Paris, guides thématiques du Minutier).
      Petit, Pierre Lamith; Jourde, Philippe Auguste; Paradis-Poissonnière (rue de); décharge
  - Minutes. 1877, décembre, décembre 1877; MC/ET/IV/1519
  - Minutes. 1878, janvier, janvier 1878; MC/ET/IV/1520
  - Minutes. 1878, février, février 1878; MC/ET/IV/1521
  - Minutes. 1878, mars, mars 1878; MC/ET/IV/1522
  - Minutes. 1878, avril, avril 1878; MC/ET/IV/1523
  - Minutes. 1878, mai, mai 1878; MC/ET/IV/1524
  - Minutes. 1878, juin, juin 1878; MC/ET/IV/1525
    - Acte constitutif de la société Catelain Aîné et Compagnie, 22 juin 1878; MC/ET/IV/1525
      Actes signalés par les lecteurs et correspondants du Minutier central des notaires de Paris, 2000-2011 (base de données migrée: voir contexte dans le Plan d’orientation général - Notaires de Paris, guides thématiques du Minutier).
      Date de création de la notice: 2005
      Date de révision: 2010
  - Minutes. 1878, 1er juillet - 15 août, 1er juillet - 15 août 1878; MC/ET/IV/1526
  - Minutes. 1878, 16 août - 30 septembre, 16 août - 30 septembre 1878; MC/ET/IV/1527
    - Dépôt de pièces concernant la société Catelain Aîné et Compagnie, 13 septembre 1878; MC/ET/IV/1527
      dépôt de pièces
  - Minutes. 1878, octobre, octobre 1878; MC/ET/IV/1528
  - Minutes. 1878, novembre, novembre 1878; MC/ET/IV/1529
  - Minutes. 1878, décembre, décembre 1878; MC/ET/IV/1530
  - Minutes. 1879, janvier, janvier 1879; MC/ET/IV/1531
  - Minutes. 1879, février, février 1879; MC/ET/IV/1532
  - Minutes. 1879, 1er mars - 15 mars, 1er mars - 15 mars 1879; MC/ET/IV/1533
  - Minutes. 1879, 16 mars - 31 mars, 16 mars - 31 mars 1879; MC/ET/IV/1534
  - Minutes. 1879, avril, avril 1879; MC/ET/IV/1535
  - Minutes. 1879, 1er mai - 12 mai, 1er mai - 12 mai 1879; MC/ET/IV/1536
  - Minutes. 1879, 13 mai - 31 mai, 13 mai - 31 mai 1879; MC/ET/IV/1537
  - Minutes. 1879, juin, juin 1879; MC/ET/IV/1538
  - Minutes. 1879, juillet, juillet 1879; MC/ET/IV/1539
  - Minutes. 1879, août, août 1879; MC/ET/IV/1540
  - Minutes. 1879, septembre, septembre 1879; MC/ET/IV/1541
  - Minutes. 1879, octobre, octobre 1879; MC/ET/IV/1542
    - Contrat de mariage sous le régime de la communauté de biens entre Charles Émile Reynaud, négociant, demeurant 58, rue Rodier, et Marguerite Joséphine Remiatte, demeurant 56, rue Rodier., 18 octobre 1879; MC/ET/IV/1542
      Informations complémentaires:
      À la suite: 17 décembre 1879, Dépôt des pièces de publication.
      De l'image fixe à l'image animée (1820-1910), documents du Minutier central des notaires de Paris relatifs à l'histoire des photographes et de la photographie, par Marc Durand, Paris, Archives nationales, 2015, notice n° 4252 (version dématérialisée de l'instrument de recherche, les notices biographiques et compléments de descriptions d'actes ne se trouvent que sur la version papier de l'ouvrage, voir contexte dans le Plan d’orientation général - Notaires de Paris, guides thématiques du Minutier).
      Reynaud, Charles Émile; Remiatte, Marguerite Joséphine; Rodier (rue); contrat de mariage
  - Minutes. 1879, novembre, novembre 1879; MC/ET/IV/1543
  - Minutes. 1879, décembre, décembre 1879; MC/ET/IV/1544
  - Minutes. 1880, janvier, janvier 1880; MC/ET/IV/1545
  - Minutes. 1880, février, février 1880; MC/ET/IV/1546
  - Minutes. 1880, mars, mars 1880; MC/ET/IV/1547
  - Minutes. 1880, avril, avril 1880; MC/ET/IV/1548
  - Minutes. 1880, mai, mai 1880; MC/ET/IV/1549
  - Minutes. 1880, 1er juin - 15 juin, 1er juin - 15 juin 1880; MC/ET/IV/1550
  - Minutes. 1880, 16 juin - 30 juin, 16 juin - 30 juin 1880; MC/ET/IV/1551
  - Minutes. 1880, juillet, juillet 1880; MC/ET/IV/1552
  - Minutes. 1880, août, août 1880; MC/ET/IV/1553
  - Minutes. 1880, septembre, septembre 1880; MC/ET/IV/1554
  - Minutes. 1880, octobre, octobre 1880; MC/ET/IV/1555
  - Minutes. 1880, novembre, novembre 1880; MC/ET/IV/1556
  - Minutes. 1880, décembre, décembre 1880; MC/ET/IV/1557/A
    Acte de la même période coté séparément:
    Voir aussi MC/ET/IV/1557/B (minute volumineuse): Dépôt des statuts de la Société Imprimerie Générale de la Presse (21 décembre 1880).
    Ancienne cote:
    ET/IV/1557
  - Minute. 1880, 21 décembre, 21 décembre 1880 - février 1881; MC/ET/IV/1557/B; registre
    Statuts de la Société Imprimerie Générale de la Presse
    Actes à la suites jusqu'à février1881.
    ET/IV/1557 bis
    - Dépôt des statuts de la Société Imprimerie Générale de la Presse; listes des souscripteurs., 21 décembre 1880 - février 1881; MC/ET/IV/1557/B
      Mention dans le répertoire du notaire coté:
      MC/RE/IV/24
      Report des actes analysés à l'occasion de l'établissement des répertoires numériques dits 'états numérique' des liasses et registres de minutes. (base de données migrée: voir contexte dans le Plan d’orientation général - Notaires de Paris, guides thématiques du Minutier).
      Date de révision: 2011
      dépôt de pièces; statuts
  - Minutes. 1881, janvier, janvier 1881; MC/ET/IV/1558
  - Minutes. 1881, février, février 1881; MC/ET/IV/1559
  - Minutes. 1881, mars, mars 1881; MC/ET/IV/1560
  - Minutes. 1881, avril, avril 1881; MC/ET/IV/1561
  - Minutes. 1881, 1er mai - 15 mai, 1er mai - 15 mai 1881; MC/ET/IV/1562
  - Minutes. 1881, 16 mai - 31 mai, 16 mai - 31 mai 1881; MC/ET/IV/1563
  - Minutes. 1881, juin, juin 1881; MC/ET/IV/1564
  - Minutes. 1881, juillet, juillet 1881; MC/ET/IV/1565
  - Minutes. 1881, août, août 1881; MC/ET/IV/1566
    - Liquidation des communauté et succession de Marie Louise Liébert, entre ses héritiers, dont son mari, Marie Jean François Prosper Baur, avocat, fabricant de bronzes, demeurant 21, rue de Saintonge, et son père, Alphonse Justin Liébert, photographe, demeurant 6, rue de Londres., 25 août 1881; MC/ET/IV/1566
      À la suite: 25 août 1881, Procès-verbal d'approbation et de contestation.
      De l'image fixe à l'image animée (1820-1910), documents du Minutier central des notaires de Paris relatifs à l'histoire des photographes et de la photographie, par Marc Durand, Paris, Archives nationales, 2015, notice n° 3131 (version dématérialisée de l'instrument de recherche, les notices biographiques et compléments de descriptions d'actes ne se trouvent que sur la version papier de l'ouvrage, voir contexte dans le Plan d’orientation général - Notaires de Paris, guides thématiques du Minutier).
      Liébert, Marie Louise; Baur, Marie Jean François Prosper; Liébert, Alphonse Justin; Londres (rue de); Saintonge (rue de); liquidation
  - Minutes. 1881, septembre, septembre 1881; MC/ET/IV/1567
  - Minutes. 1881, octobre, octobre 1881; MC/ET/IV/1568
  - Minutes. 1881, novembre, novembre 1881; MC/ET/IV/1569
  - Minutes. 1881, 1er décembre - 17 décembre, 1er décembre - 17 décembre 1881; MC/ET/IV/1570
    - Cahier des charges pour la vente d'un fonds de photographie situé 30, rue de Gramont, dépendant de la faillite de Louis Corbassière, photographe, ayant demeuré 30, rue de Gramont, 48, rue Vivienne et actuellement, 50, rue des Écoles, à la requête de Pierre Henry Lamoureux, syndic de faillite. La mise à prix est fixée à 5 000 francs., 7 décembre 1881; MC/ET/IV/1570
      À la suite: 7 décembre 1881, Procès-verbal d'adjudication au profit d'Henry Adolphe Louis Laurent, artiste peintre, demeurant 30, rue de Gramont, pour la somme principale de 5 020 francs.
      De l'image fixe à l'image animée (1820-1910), documents du Minutier central des notaires de Paris relatifs à l'histoire des photographes et de la photographie, par Marc Durand, Paris, Archives nationales, 2015, notice n° 1145 (version dématérialisée de l'instrument de recherche, les notices biographiques et compléments de descriptions d'actes ne se trouvent que sur la version papier de l'ouvrage, voir contexte dans le Plan d’orientation général - Notaires de Paris, guides thématiques du Minutier).
      Corbassière, Louis; Lamoureux, Pierre Henry; Laurent, Henry Adolphe Louis; Gramont (rue de); Ecoles (rue des); cahier des charges
  - Minutes. 1881, 18 décembre - 31 décembre, 18 décembre - 31 décembre 1881; MC/ET/IV/1571
  - Minutes. 1882, janvier, janvier 1882; MC/ET/IV/1572
    - Contrat de mariage sous le régime de la communauté de biens entre Louis Léonce Albert Courrier, photographe, demeurant 59, rue de Rivoli, et Laétitia Eugénie Saulnier, demeurant 18, rue des Trois-Bornes. Mariage à la mairie du 11e arrondissement de Paris., 31 janvier 1882; MC/ET/IV/1572
      À la suite: 10 mai 1882, Dépôt des pièces de publication.
      De l'image fixe à l'image animée (1820-1910), documents du Minutier central des notaires de Paris relatifs à l'histoire des photographes et de la photographie, par Marc Durand, Paris, Archives nationales, 2015, notice n° 1190 (version dématérialisée de l'instrument de recherche, les notices biographiques et compléments de descriptions d'actes ne se trouvent que sur la version papier de l'ouvrage, voir contexte dans le Plan d’orientation général - Notaires de Paris, guides thématiques du Minutier).
      Courrier, Louis Léonce Albert; Saulnier, Laétitia Eugénie; Trois-Bornes (rue des); Rivoli (rue de); contrat de mariage
  - Minutes. 1882, février, février 1882; MC/ET/IV/1573
  - Minutes. 1882, 1er mars - 16 mars, 1er mars - 16 mars 1882; MC/ET/IV/1574
  - Minutes. 1882, 17 mars - 31 mars, 17 mars - 31 mars 1882; MC/ET/IV/1575
    - Société des Immeubles de la rue de Monceau et du boulevard de Courcelles, établissement des statuts de la société anonyme, rue de l'Abbaye, n° 6., 17 mars 1882 - 10 septembre 1940; MC/ET/IV/1575
      Actes signalés par Thierry Boudignon, 2003-2012 (base de données migrée: voir contexte dans le Plan d’orientation général - Notaires de Paris, guides thématiques du Minutier).
      Date de création de la notice: 2004
      acte de société; Abbaye (rue de l'); Courcelles (boulevard de); Monceau (rue de)
  - Minutes. 1882, avril, avril 1882; MC/ET/IV/1576
  - Minutes. 1882, mai, mai 1882; MC/ET/IV/1577
  - Minutes. 1882, juin, juin 1882; MC/ET/IV/1578
  - Minutes. 1882, juillet, juillet 1882; MC/ET/IV/1579
  - Minutes. 1882, août, août 1882; MC/ET/IV/1580
  - Minutes. 1882, septembre - octobre, septembre - octobre 1882; MC/ET/IV/1581
  - Minutes. 1882, novembre, novembre 1882; MC/ET/IV/1582
  - Minutes. 1882, décembre, décembre 1882; MC/ET/IV/1583/A
    Voir aussi MC/ET/IV/1583/B (minute volumineuse): dépôt du testament de Mme veuve Thierion (11 décembre 1882).
    ET/IV/1583
  - Minute. 1882, 11 décembre, 11 décembre 1882; MC/ET/IV/1583/B
    Dépôt du testament de Mme veuve Thierion
    ET/IV/1583 bis
    - Etat liquidatif et dépôt du testament de Sophie Florentine Texier domiciliée rue des Médicis, n°5, veuve de d'Anne Constantin Théodore Thierion., 11 décembre 1882; MC/ET/IV/1583/B
      MC/RE/IV/25
      liquidation; testament; Médicis (rue de); Texier, Sophie Florentine; Thierion, Anne Constantin Théodore
  - Minutes. 1883, janvier, janvier 1883; MC/ET/IV/1584
  - Minutes. 1883, février, février 1883; MC/ET/IV/1585
  - Minutes. 1883, mars, mars 1883; MC/ET/IV/1586
    - Notoriété après décès d'Émile Joseph Hubert Remiatte, survenu en son domicile 29, rue Neuve-des-Petits-Champs, le 16 août 1876. À signaler: Le défunt est le beau-père de Charles Émile Reynaud, fabricant de jouets d'optique. Laquelle pièce est délivrée pour faire vendre toutes valeurs pouvant dépendre de la succession de Monsieur Remiatte et notamment un titre de 85 francs de rente., 23 mars 1883; MC/ET/IV/1586
      De l'image fixe à l'image animée (1820-1910), documents du Minutier central des notaires de Paris relatifs à l'histoire des photographes et de la photographie, par Marc Durand, Paris, Archives nationales, 2015, notice n° 4253 (version dématérialisée de l'instrument de recherche, les notices biographiques et compléments de descriptions d'actes ne se trouvent que sur la version papier de l'ouvrage, voir contexte dans le Plan d’orientation général - Notaires de Paris, guides thématiques du Minutier).
      Reynaud, Charles Émile; Remiatte, Émile Joseph Hubert; Neuve-des-Petits-Champs (rue); notoriété
  - Minutes. 1883, avril, avril 1883; MC/ET/IV/1587
    - Cahier des charges pour parvenir à la vente de deux cents actions, dépendant de la Société du Panorama nationale d'Angleterre dont le siège se situe à Paris, à la requête de François Adolphe Georges Gy-Sommelet, propriétaire, demeurant Prauthoy (Haute-Marne), représenté par François Xavier Durand, agent d'affaires. La mise à prix est fixée à 200 francs., 3 avril 1883; MC/ET/IV/1584
      À la suite:
      1883, 3 avril Procès-verbal d'adjudication au profit de François Gy-Sommelet, caissier, demeurant 22, rue d la Chaussée-d'Antin, pour la somme principale de 250 francs.
      De l'image fixe à l'image animée (1820-1910), documents du Minutier central des notaires de Paris relatifs à l'histoire des photographes et de la photographie, par Marc Durand, Paris, Archives nationales, 2015, notice n° 5076 (version dématérialisée de l'instrument de recherche, les notices biographiques et compléments de descriptions d'actes ne se trouvent que sur la version papier de l'ouvrage, voir contexte dans le Plan d’orientation général - Notaires de Paris, guides thématiques du Minutier).
      Gy-Sommelet, François Adolphe Georges; Durand, François Xavier; Saint-Honoré (rue); Chaussée-d'Antin (rue de la); Prauthoy (Haute-Marne); cahier des charges
  - Minutes. 1883, mai, mai 1883; MC/ET/IV/1588
  - Minutes. 1883, juin, juin 1883; MC/ET/IV/1589
  - Minutes. 1883, juillet, juillet 1883; MC/ET/IV/1590
  - Minutes. 1883, août - septembre, août - septembre 1883; MC/ET/IV/1591
  - Minutes. 1883, octobre, octobre 1883; MC/ET/IV/1592
  - Minutes. 1883, novembre, novembre 1883; MC/ET/IV/1593
    Attention: actes cotés en Réserve
    - Notoriété relative au décès d'Ivan Tourgueniev., 10 novembre 1883; MC/RS//601
      Cote originelle du document:
      MC/ET/IV/1593
      Informations concernant le classement et la cotation du document:
      Acte coté en Réserve.
      Catalogue de la Réserve du Minutier central, 1984-1988 (dactylogramme entièrement dématérialisé; voir contexte dans le Plan d’orientation général - Notaires de Paris, guides thématiques du Minutier).
      Date de création de la notice: 2002
      notoriété; Russie; Tourguéniev, Ivan (1818-1883); écrivain
    - Dépôt judiciaire du testament d'Ivan Tourgueniev daté du 17 juin 1883., 13 novembre 1883; MC/RS//602; Présence d'un sceau plaqué de cire rouge fragilisé par des fissures.
      Le testament est écrit en cyrillique et traduit en français.
      écrivain; testament; Tourguéniev, Ivan (1818-1883); Russie; dépôt de pièces
  - Minutes. 1883, décembre, décembre 1883; MC/ET/IV/1594
    - Inventaire après décès de Louis Auguste Ulysse Butin, dressé les 26 décembre 1883 et 5 janvier 1884, dans un appartement situé 38, avenue de Wagram, où le défunt est mort le 9 décembre 1883, à la requête de Louis François Vachette, employé d'administration, demeurant 104, rue Rambuteau et comme tuteur datif des deux enfants du défunt, Jean Ulysse et Alice Amélie Butin. (7 f.)., MC/ET/IV/1594
      De l'image fixe à l'image animée (1820-1910), documents du Minutier central des notaires de Paris relatifs à l'histoire des photographes et de la photographie, par Marc Durand, Paris, Archives nationales, 2015, notice n° 818 (version dématérialisée de l'instrument de recherche, les notices biographiques et compléments de descriptions d'actes ne se trouvent que sur la version papier de l'ouvrage, voir contexte dans le Plan d’orientation général - Notaires de Paris, guides thématiques du Minutier).
      Butin, Louis Auguste Ulysse; Vachette, Louis François; Butin, Jean Ulysse; Butin, Alice Amélie; Wagram (avenue de); inventaire après décès
  - Minutes. 1884, janvier, janvier 1884; MC/ET/IV/1595
    - État liquidatif des communauté et succession ayant existé entre Charles Eugène Scheffter et sa veuve, Laure Alexandrine Zoé Rustan de Vérac, partage entre ses héritiers suivi d'un procès-verbal de lecture et d'approbation (77 f.)., 28 janvier 1884; MC/ET/IV/1595
      À la suite: 23 avril 1884, Dépôt des pièces d'homologation.
      De l'image fixe à l'image animée (1820-1910), documents du Minutier central des notaires de Paris relatifs à l'histoire des photographes et de la photographie, par Marc Durand, Paris, Archives nationales, 2015, notice n° 4459 (version dématérialisée de l'instrument de recherche, les notices biographiques et compléments de descriptions d'actes ne se trouvent que sur la version papier de l'ouvrage, voir contexte dans le Plan d’orientation général - Notaires de Paris, guides thématiques du Minutier).
      Scheffter, Charles Eugène; Rustan de Vérac, Laure Alexandrine Zoé; Scheffter, Georges Charles; Scheffter, Maurice Eugène; Scheffter, Pierre Frédéric; Scheffter, Berthe Marguerite; Cranney, Jean Athanase Henry; Scheffter, Jeanne Florine; liquidation